臺灣士林地方法院刑事判決
111年度審金訴字第530號
公  訴  人  臺灣士林地方檢察署檢察官  
被      告  柯郁晧



上列被告因詐欺等案件，經檢察官提起公訴（111年度偵字第423
8號），被告於本院準備程序中就被訴事實為有罪陳述，經本院
合議庭裁定由受命法官獨任行簡式審判程序審理，並判決如下：
    主  文
柯郁晧犯三人以上共同冒用公務員名義詐欺取財罪，處有期徒刑
壹年貳月，併科罰金新臺幣貳萬元，罰金如易服勞役，以新臺幣
壹仟元折算壹日。
    事  實
一、柯郁晧於民國110年12月下旬某日，經真實姓名年籍不詳、
    通訊軟體Telegram暱稱「阿新」之人介紹，加入「阿新」、
    「老闆公司」及不詳成員所組成3人以上、以詐術為手段、
    具有持續性、牟利性及結構性之詐欺集團（下稱本案詐欺集
    團），擔任向被害人拿取金融卡及持卡領款之車手工作，並
    約定以提領總額3%至5%為報酬。柯郁晧遂與「阿新」、「老
    闆公司」及本案詐欺集團其他成員共同意圖為自己不法之所
    有，基於三人以上共同冒用公務員名義詐欺取財、洗錢、以
    不正方法由自動付款設備取得他人之物之犯意聯絡，先由本
    案詐欺集團某男性成員於111年1月4日15時28分許，假冒陳
    警官名義，撥打電話給楊茂烽，並佯稱：其因涉及海洛因案
    件，目前檢警正在調查，須提供提款卡云云，致楊茂烽陷於
    錯誤，於同日15時47分許，在臺北市○○區○○路0段000巷00號
    1樓公寓大門前，將其所有之台新國際商業銀行第000000000
    00000號帳戶（下稱本案帳戶）提款卡、密碼，交給依「老
    闆公司」指示到場之柯郁晧，柯郁晧再經「老闆公司」指示
    將本案帳戶提款卡置入自動櫃員機並輸入密碼，使自動櫃員
    機辨識系統誤認柯郁晧係有權使用該提款卡之人，以此不正
    方法操作自動付款設備，而於附表所示時間、地點，接續提
    領本案帳戶內之現金共計新臺幣（下同）25萬9,000元（各
    筆提領時間、地點、金額均詳如附表所示），並前往新北市
    ○○區○○路0段000巷00弄00號前，將提領款項交予「老闆公司
    」指派之本案詐欺集團不詳成員，而上繳至本案詐欺集團，
    以此方式製造金流之斷點，致無從追查前揭犯罪所得之來源
    、去向，且掩飾、隱匿該犯罪所得。嗣楊茂烽發覺受騙，報
    警處理，經警調閱監視器錄影畫面，循線通知柯郁晧到案說
    明，始悉上情。
二、案經楊茂烽訴由臺北市政府警察局內湖分局報告臺灣士林地
    方檢察署檢察官偵查後提起公訴。
    理  由
壹、程序部分
一、組織犯罪防制條例第12條第1項中段規定：「訊問證人之筆
    錄，以在檢察官或法官面前作成，並經踐行刑事訴訟法所定
    訊問證人之程序者為限，始得採為證據」。此為刑事訴訟證
    據能力之特別規定，且較92年2月6日修正公布，同年9月1日
    施行之刑事訴訟法證據章有關傳聞法則之規定更為嚴謹，自
    應優先適用。依上開規定，證人於警詢時之陳述，於違反組
    織犯罪防制條例案件，即不具證據能力，不得採為判決基礎
    （最高法院104年度台上字第203號判決意旨參照）。從而，
    證人於警詢時之陳述，於違反組織犯罪防制條例案件，即絕
    對不具證據能力，而無刑事訴訟法第159條之2、第159條之3
    等規定之適用，不得採為判決基礎。準此，告訴人楊茂烽於
    警詢中之陳述，於被告柯郁晧違反組織犯罪防制條例部分，
    不具證據能力。至告訴人關於本案受騙過程之陳述，並未涉
    及被告參與犯罪組織犯行內容，本院僅援用作為認定被告關
    於加重詐欺取財犯行之證據，自不在排除之列。
二、本案被告所犯者為死刑、無期徒刑、最輕本刑為3年以上有
    期徒刑以外之罪，其於準備程序進行中就被訴事實為有罪之
    陳述，經本院告知其簡式審判程序之旨，並聽取檢察官、被
    告之意見後，本院合議庭依刑事訴訟法第273條之1第1項之
    規定，裁定由受命法官獨任進行簡式審判程序。又依刑事訴
    訟法第273條之2、同法第159條第2項之規定，簡式審判程序
    不適用傳聞法則有關限制證據能力之相關規定，合先敘明。
貳、實體部分
一、本院查：
  ㈠被告柯郁晧於警詢、偵訊時，就其經「阿新」介紹加入本案
    詐欺集團，並依「老闆公司」指示向告訴人楊茂烽收取本案
    帳戶提款卡，再持以提領現金並上繳款項之大致經過供承在
    卷，復於本院準備程序及審理時坦承全部犯罪事實不諱（見
    偵卷第9頁至第13頁、第93頁至第95頁、本院卷第60頁至第6
    1頁、第64頁至第66頁），並有證人即告訴人楊茂烽之證詞
    （見偵卷第15頁至第18頁）、本案帳戶存款交易明細表、監
    視錄影畫面擷取照片、提領時序表等在卷可稽（見偵卷21頁
    至第38頁、第109頁至第112頁），且互核一致，足見被告前
    開任意性自白與事實相符，堪予採信。
  ㈡按共同正犯之行為人已形成一個犯罪共同體，彼此相互利用
    ，並以其行為互為補充，以完成共同之犯罪目的。故其所實
    行之行為，非僅就自己實行之行為負其責任，並在犯意聯絡
    之範圍內，對於其他共同正犯所實行之行為，亦應共同負責
    。且共同正犯之意思聯絡，不限於事前有所協議，其於行為
    當時，基於相互之認識，以共同犯罪之意思參與者，亦無礙
    於共同正犯之成立（最高法院73年台上字第1886號判例、10
    0年度台上字第5925號判決意旨參照）。尤其在行為人係複
    數之情況下，倘於事前或事中預見其結果，猶出於默示之犯
    意聯絡，分工合作，終致結果發生，即應就犯罪之全部結果
    ，共同負責。換言之，數行為人基於對被害人為犯罪行為之
    犯意聯絡，於該行為實行之前或行為之際，若在主觀上已預
    見自己或共同正犯可能之犯罪行為有足以發生犯罪結果之危
    險性存在，卻仍容認、默許共同正犯為之而不違背其本意者
    ，則均屬故意之範圍。查現今詐欺犯罪型態，自招攬人員提
    供帳戶、擔任車手、取簿、把風工作、撥打電話實施詐欺、
    推由擔任車手之成員取贓分贓等階段，乃需多人縝密分工方
    能完成之集團性犯罪。本案雖無證據證明被告假冒陳警官直
    接對告訴人施用詐術，然被告加入本案詐欺集團，並依「老
    闆公司」之指示向告訴人收取本案帳戶提款卡後，於附表所
    示時間、地點提領現金，且將之交予「老闆公司」指派之本
    案詐欺集團不詳成員而上繳至本案詐欺集團，使本案詐欺集
    團得以完成詐欺取財犯行，並確保獲得不法利潤，顯係與其
    他集團成員彼此分工，在合同意思範圍內，各自分擔犯罪行
    為之一部，且相互利用他人之行為，以達遂行犯罪之目的，
    則被告自應對各該參與之不法犯行及結果共同負責。
  ㈢綜上，本案事證明確，被告上開犯行堪予認定，應依法論科
    。
二、論罪科刑：
  ㈠審酌現今詐欺集團之成員皆係為欺罔他人，騙取財物，方參
    與以詐術為目的之犯罪組織。倘若行為人於參與詐欺犯罪組
    織之行為繼續中，先後多次為加重詐欺之行為，因參與犯罪
    組織罪為繼續犯，犯罪一直繼續進行，直至犯罪組織解散，
    或其脫離犯罪組織時，其犯行始行終結。故該參與犯罪組織
    與其後之多次加重詐欺之行為皆有所重合，然因行為人僅為
    一參與犯罪組織行為，侵害一社會法益，屬單純一罪，應僅
    就「該案中」與參與犯罪組織罪時間較為密切之首次加重詐
    欺犯行，論以參與犯罪組織罪及加重詐欺罪之想像競合犯，
    而其他之加重詐欺犯行，祗需單獨論罪科刑即可，無需再另
    論以參與犯罪組織罪，以避免重複評價。是如行為人於參與
    同一詐欺集團之多次加重詐欺行為，因部分犯行發覺在後或
    偵查階段之先後不同，肇致起訴後分由不同之法官審理，為
    裨益法院審理範圍明確、便於事實認定，即應以數案中「最
    先繫屬於法院之案件」為準，以「該案中」之「首次」加重
    詐欺犯行與參與犯罪組織罪論以想像競合。縱該首次犯行非
    屬事實上之首次，亦因參與犯罪組織之繼續行為，已為該案
    中之首次犯行所包攝，該參與犯罪組織行為之評價已獲滿足
    ，自不再重複於他次詐欺犯行中再次論罪，俾免於過度評價
    及悖於一事不再理原則。至於「另案」起訴之他次加重詐欺
    犯行，縱屬事實上之首次犯行，仍需單獨論以加重詐欺罪，
    以彰顯刑法對不同被害人財產保護之完整性，避免評價不足
    （最高法院109年度台上字第3945號判決意旨參照）。本案
    為被告柯郁晧加入本案詐欺集團後所實施之加重詐欺取財犯
    行中，最先繫屬於法院之案件，有臺灣高等法院被告前案紀
    錄表存卷可參，並據被告於本院準備程序中供述明確（見本
    院卷第60頁），依上說明，被告於本案之加重詐欺取財犯行
    ，即應併論參與犯罪組織罪。
  ㈡核被告所為，係犯刑法第339條之4第1項第1款、第2款之三人
    以上共同冒用公務員名義詐欺取財罪（起訴書引用罪名誤載
    為冒用政府機關名義，應予更正）、第339條之2第1項之非
    法由自動付款設備取財罪、洗錢防制法第14條第1項之洗錢
    罪及組織犯罪防制條例第3條第1項後段之參與犯罪組織罪。
    起訴法條雖漏未引用組織犯罪防制條例第3條第1項後段之參
    與犯罪組織罪名，然起訴書犯罪事實欄已記載被告加入本案
    詐欺集團乙節，應認已就參與犯罪組織之犯罪事實起訴，且
    此部分與業經起訴論罪之加重詐欺取財、非法由自動付款設
    備取財、洗錢等部分，有想像競合之裁判上一罪關係，並經
    公訴人當庭補充此部分起訴法條，被告亦為認罪之表示（見
    本院卷第60頁），已無礙於被告防禦權之行使，附此敘明。
  ㈢被告與「阿新」、「老闆公司」、本案詐欺集團其他成員間
    ，就上揭犯行均有犯意聯絡及行為分擔，應論以共同正犯。
  ㈣被告向告訴人取得本案帳戶提款卡後，於附表編號1至12所示
    多次提領現金行為，均係本於同一犯罪動機，在密切接近之
    時間、地點實施，並侵害同一法益，各行為之獨立性極為薄
    弱，依一般社會健全概念，在時間差距上，難以強行分開，
    在刑法評價上，以視為數個舉動之接續施行，合為包括之一
    行為予以評價，較為合理，僅論以接續犯之一罪。
　㈤被告所犯參與犯罪組織罪、加重詐欺取財罪、非法由自動付
    款設備取財罪及洗錢罪之時間、地點，在自然意義上雖非完
    全一致，然均係為求詐得告訴人之財物，犯罪目的單一，行
    為間亦有局部同一之情形，為想像競合犯，應依刑法第55條
    規定，從一重論以三人以上共同冒用公務員名義詐欺取財罪
    。
  ㈥起訴意旨固主張被告前因⑴施用第二級毒品案件，經臺灣新北
    地方法院以97年度簡字第9467號判處有期徒刑5月確定；⑵因
    施用第二級毒品及持有第一級毒品案件，經臺灣新北地方法
    院以97年度簡字第6514號判處有期徒刑4月、4月，應執行有
    期徒刑6月確定；⑶因妨害自由案件，經臺灣新北地方法院以
    98年度易緝字第171號判處有期徒刑8月確定；⑷因施用第二
    級毒品案件，經臺灣新北地方法院以98年度簡字第835號判
    處有期徒刑5月確定；⑸因違反槍砲彈藥刀械管制條例案件，
    經臺灣新北地方法院以98年度訴字第2104號判處有期徒刑3
    年1月確定；⑹因施用第二級毒品案件，經臺灣新北地方法院
    以98年度簡字第7839號判處有期徒刑6月確定；⑺因施用第二
    級毒品案件，經臺灣新北地方法院以98年度簡字第8612號判
    處有期徒刑6月確定；前揭⑴至⑷、⑸至⑺之罪刑，嗣分別經臺
    灣新北地方法院以99年度聲字第2989號裁定應執行有期徒刑
    1年9月、3年10月確定，接續執行後，於102年4月3日縮短刑
    期假釋出監，所餘期間並付保護管束，嗣經撤銷假釋，應執
    行殘刑有期徒刑1年8月又30日。⑻因施用第二級毒品案件，
    經臺灣新北地方法院以103年度審簡字第1140號判處有期徒
    刑6月（共3罪），應執行有期徒刑1年2月確定；⑼復因施用
    第一級毒品案件，經本院以104年度審訴字第302號判處有期
    徒刑8月確定。嗣於104年2月8日入監執行上開殘刑，並接續
    執行上開⑻、⑼之刑，嗣於107年2月8日縮短刑期假釋出監，
    迄107年7月16日假釋期滿未經撤銷假釋，視為執行完畢，且
    於有期徒刑執行完畢後5年內故意再犯本件有期徒刑以上之
    罪，構成累犯，請求本院依刑法第47條第1項規定審酌是否
    加重其刑。然檢察官就被告構成累犯之事實及應加重其刑事
    項，並未具體指出證明之方法，本院參照最高法院刑事大法
    庭110年度台上大字第5660號裁定意旨，僅將被告上開前科
    紀錄列入刑法第57條第5款「犯罪行為人之品行」之量刑審
    酌事由，爰不依累犯規定加重其刑，附此敘明。　
  ㈦又按組織犯罪條例第8條第1項規定：「犯（組織犯罪條例）
    第三條之罪自首，並自動解散或脫離其所屬之犯罪組織者，
    減輕或免除其刑；因其提供資料，而查獲該犯罪組織者，亦
    同；偵查及審判中均自白者，減輕其刑」；再按洗錢防制法
    第16條第2項規定：「犯前2條之罪，在偵查或審判中自白者
    ，減輕其刑」；另按想像競合犯之處斷刑，本質上係「刑之
    合併」，其所謂從一重處斷，乃將想像競合犯組成之評價上
    數罪，合併為科刑一罪，其所對應之刑罰，亦合併其評價上
    數罪之數法定刑，而為一個處斷刑。易言之，想像競合犯侵
    害數法益者皆成立犯罪，論罪時必須輕、重罪併舉論述，同
    時宣告所犯各罪名，包括各罪有無加重、減免其刑之情形，
    亦應說明論列，量刑時併衡酌輕罪部分量刑事由，評價始為
    充足，然後依刑法第55條前段規定「從一重處斷」，非謂對
    於其餘各罪可置而不論。因此，法院決定處斷刑時，雖以其
    中最重罪名之法定刑，做為裁量之準據，惟於裁量其輕重時
    ，仍應將輕罪合併評價在內（最高法院108年度台上字第440
    5、4408號判決意旨）。查被告於偵查、本院準備程序及審
    理時就其加入本案詐欺集團犯罪組織經過，及其依指示前往
    收取本案帳戶提款卡、提領現金並輾轉上繳至本案詐欺集團
    ，進而掩飾犯罪所得去項與所在之洗錢等客觀事實均坦承在
    卷，應認被告對本案參與犯罪組織、洗錢等主要構成要件事
    實自白犯行，原應就其所犯參與犯罪組織罪及一般洗錢罪，
    依上開規定減輕其刑，惟依前開說明，被告就上揭犯行係從
    一重論處三人以上共同冒用公務員名義詐欺取財罪，被告所
    犯參與犯罪組織罪、一般洗錢罪均屬想像競合犯中之輕罪，
    爰依刑法第57條規定，於量刑時一併衡酌，併此說明。
　㈧爰審酌被告不思循正當途徑獲取所需，貿然參與本案詐欺集
    團並擔任車手工作，而依「老闆公司」指示向告訴人收取本
    案帳戶提款卡、提領現金並上繳詐欺所得款項至本案詐欺集
    團，因此造成金流斷點，致告訴人蒙受金錢損失甚鉅且追討
    無門，更徒增檢警機關追查集團上游成員真實身分之難度，
    助長詐欺犯罪盛行，危害社會治安，其行為實值非難。惟念
    被告犯後坦承犯行，兼衡其如上所述之前科素行、犯罪動機
    、手段、於本案詐欺集團之分工、造成之損害、並未取得報
    酬（詳後述）、被告參與犯罪組織及洗錢部分均與組織犯罪
    條例第8條第1項後段、洗錢防制法第16條第2項減刑要件相
    符 、迄未賠償告訴人損失或獲得告訴人之諒解等情，暨被
    告自陳國中畢業之智識程度、未婚、入監前從事食品加工業
    之家庭生活狀況等一切情狀，量處如主文所示之刑，並諭知
    罰金易服勞役之折算標準。
  ㈨再按106年4月19日修正公布之組織犯罪防制條例第3條第3項
    規定：「犯第1項之罪者，應於刑之執行前，令入勞動場所
    ，強制工作，其期間為3年」，就受處分人之人身自由所為
    限制，違反憲法比例原則及憲法明顯區隔原則之要求，與憲
    法第8條保障人身自由之意旨不符，應自110年12月10日起失
    其效力，司法院釋字第812號解釋可資參照，上開規定既已
    失其效力，本院自無庸依該規定審酌是否令被告入勞動場所
    強制工作，附此敘明。
三、沒收：
  ㈠按犯罪所得，屬於犯罪行為人者，沒收之；前二項之沒收，
    於全部或一部不能沒收或不宜執行沒收時，追徵其價額；犯
    罪所得已實際合法發還被害人者，不予宣告沒收或追徵，刑
    法第38條之1第1項前段、第3項、第5項分別定有明文。次按
    「任何人都不得保有犯罪所得」為普世基本法律原則，犯罪
    所得之沒收、追繳或追徵，在於剝奪犯罪行為人之實際犯罪
    所得（原物或其替代價值利益），使其不能坐享犯罪之成果
    ，以杜絕犯罪誘因，可謂對抗、防止經濟、貪瀆犯罪之重要
    刑事措施，性質上屬類似不當得利之衡平措施，著重所受利
    得之剝奪。然苟無犯罪所得，自不生利得剝奪之問題，固不
    待言，至二人以上共同犯罪，關於犯罪所得之沒收、追繳或
    追徵，應就各人所分得者為之。又所謂各人「所分得」，係
    指各人「對犯罪所得有事實上之處分權限」，法院應視具體
    個案之實際情形而為認定；倘若共同正犯各成員內部間，對
    於不法利得分配明確時，固應依各人實際分配所得沒收。至
    於共同正犯各成員有無犯罪所得、所得數額，係關於沒收、
    追繳或追徵標的犯罪所得範圍之認定，固非屬犯罪事實有無
    之認定，並不適用「嚴格證明法則」，無須證明至毫無合理
    懷疑之確信程度，應由事實審法院綜合卷證資料，依自由證
    明程序釋明其合理之依據以認定之（最高法院104年8月11日
    104年度第13次刑事庭會議決議、最高法院104年度台上字第
    3937號判決意旨參照）。被告柯郁晧於本院準備程序時固坦
    承原約定報酬為提領金額之3%至5%，惟否認因前開犯行而實
    際取得任何報酬（見本院卷第61頁），且卷內查無證據足認
    被告曾自本案詐欺集團獲得犯罪所得，故本案尚無犯罪所得
    應予宣告沒收或追徵之問題。
  ㈡再按犯洗錢防制法第14條之罪，其所移轉、變更、掩飾、隱
    匿、收受、取得、持有、使用之財物或財產上利益，沒收之
    ，洗錢防制法第18條第1項前段定有明文。關於犯罪行為人
    犯洗錢防制法第14條之罪，其所掩飾、隱匿之財物本身僅為
    洗錢之標的，難認係供洗錢所用之物，故洗錢行為之標的除
    非屬於前置犯罪之不法所得，而得於前置犯罪中予以沒收者
    外，既非本案洗錢犯罪之工具及產物，亦非洗錢犯罪所得，
    尤非違禁物，尚無從依刑法沒收規定予以宣告沒收，自應依
    上開第18條第1項前段規定予以宣告沒收。且此規定係採義
    務沒收主義，祇要合於前述規定，法院即應為相關沒收之諭
    知，然該洗錢行為之標的是否限於行為人者始得宣告沒收，
    法無明文，是從有利於被告之認定，倘法條並未規定「不問
    屬於犯罪行為人與否均沒收」時，自仍以屬於被告所有者為
    限，始應予沒收。查被告提領現金後上繳至本案詐欺集團之
    款項，為洗錢之標的，既非被告所有，被告亦無事實上之處
    分權限，依據上開說明，自無從依洗錢防制法第18條第1項
    前段規定宣告沒收或追徵，是公訴意旨認被告所提領之款項
    為其犯洗錢罪而移轉、取得之財物，請本院依法宣告沒收等
    語，容有誤會，併此敘明。
據上論斷，應依刑事訴訟法第273條之1第1項、第299條第1項前
段，組織犯罪防制條例第3條第1項後段，洗錢防制法第14條第1 
項，刑法第11條前段、第28條、第339條之2第1項、第339條之4
第1項第1款、第2款、第55條、第42條第3項前段，刑法施行法第
1條之1第1項，判決如主文。
本案經檢察官詹于槿提起公訴，檢察官張尹敏到庭執行職務。
中　　華　　民　　國　　111 　年　　7 　　月　　28　　日
                  刑事第九庭法  官  蘇怡文
以上正本證明與原本無異。 
因疫情而遲誤不變期間，得向法院聲請回復原狀。
如不服本判決應於收受送達後20日內向本院提出上訴書狀，並應
敘述具體理由。其未敘述上訴理由者，應於上訴期間屆滿後20日
內向本院補提理由書（均須按他造當事人之人數附繕本）「切勿
逕送上級法院」。
                          書記官  林孟君  
中　　華　　民　　國　　111 　年　　7 　　月　　28　　日
附錄本案所犯法條全文：
組織犯罪防制條例第3條
發起、主持、操縱或指揮犯罪組織者，處3年以上10年以下有期
徒刑，得併科新臺幣1億元以下罰金；參與者，處6月以上5年以
下有期徒刑，得併科新臺幣1千萬元以下罰金。但參與情節輕微
者，得減輕或免除其刑。
具公務員或經選舉產生之公職人員之身分，犯前項之罪者，加重
其刑至2分之1 。
犯第一項之罪者，應於刑之執行前，令入勞動場所，強制工作，
其期間為3年。
前項之強制工作，準用刑法第90條第2項但書、第3項及第98條第
2項、第3項規定。
以言語、舉動、文字或其他方法，明示或暗示其為犯罪組織之成
員，或與犯罪組織或其成員有關聯，而要求他人為下列行為之一
者，處3年以下有期徒刑，得併科新臺幣3百萬元以下罰金：
一、出售財產、商業組織之出資或股份或放棄經營權。
二、配合辦理都市更新重建之處理程序。
三、購買商品或支付勞務報酬。
四、履行債務或接受債務協商之內容。前項犯罪組織，不以現存
    者為必要。
以第5項之行為，使人行無義務之事或妨害其行使權利者，亦同
。
第5項、第7項之未遂犯罰之。

洗錢防制法第2條
本法所稱洗錢，指下列行為：
一、意圖掩飾或隱匿特定犯罪所得來源，或使他人逃避刑事追訴
    ，而移轉或變更特定犯罪所得。
二、掩飾或隱匿特定犯罪所得之本質、來源、去向、所在、所有
    權、處分權或其他權益者。
三、收受、持有或使用他人之特定犯罪所得。

洗錢防制法第14條第1項
有第2條各款所列洗錢行為者，處7年以下有期徒刑，併科新臺幣
5百萬元以下罰金。
前項之未遂犯罰之。
前2項情形，不得科以超過其特定犯罪所定最重本刑之刑。

刑法第339條之2
意圖為自己或第三人不法之所有，以不正方法由自動付款設備取
得他人之物者，處3年以下有期徒刑、拘役或30萬元以下罰金。
以前項方法得財產上不法之利益或使第三人得之者，亦同。

刑法第339條之4
犯第339條詐欺罪而有下列情形之一者，處1年以上7年以下有期
徒刑，得併科1百萬元以下罰金：
一、冒用政府機關或公務員名義犯之。
二、三人以上共同犯之。
三、以廣播電視、電子通訊、網際網路或其他媒體等傳播工具，
    對公眾散布而犯之。前項之未遂犯罰之
附表
編號 提領時間 提領地點（自動櫃員機） 提領金額 （新臺幣） 提領畫面（說明） 1 111年1月4日16時1分許 臺北市○○區○○路0段000號之台新銀行內湖分行 5,000元  2 同上日16時6分許 臺北市○○區○○路0段000巷0號之玉山銀行內湖分行 2萬元 見偵卷第28頁第29頁（說明12至14） 3 同上日16時7分許  2萬元  4 同上日16時9分許 臺北市○○區○○路0段000巷00號之臺灣企銀內湖分行 2萬元 見偵卷第30頁至第31頁（說明15至17） 5 同上日16時10分許  2萬元  6 同上日16時12分許 臺北市○○區○○路000巷00號之貝塔科技大樓 2萬元 見偵卷第31頁至第32頁（說明18至19） 7 同上日16時13分許  2萬元  8 同上日16時15分許 臺北市○○區○○路000巷00號之彰化銀行西內湖分行 2萬元 見偵卷第32頁至第33頁（說明20至22） 9 同上日16時16分許  5,000元  10 110年1月5日8時27分許 新北市○○區○○路00號之小北百貨中華店 2萬元 見偵卷第36頁至第37頁（說明27至29） 11   2萬元  12 同上日8時37分許 新北是三峽區國光街1號之全家超商錦隆店 6萬9,000元 見偵卷第37頁至第38頁（說明30至32） 提領金額共計   25萬9,000元